【裁判字號】    92,訴,1395
【裁判日期】    920623
【裁判案由】    毒品危害防制條例
【裁判全文】
臺灣臺中地方法院刑事判決                        九十二年度訴字第一三九五號
    公  訴  人  臺灣臺中地方法院檢察署檢察官
    被      告  甲○○
右列被告因違反毒品危害防制條例案件，經檢察官提起公訴（九十二年度毒偵字第六
四五號），本院判決如左：
    主  文
甲○○連續施用第一級毒品，累犯，處有期徒刑拾月，扣案之第一級毒品海洛因壹包
（驗餘淨重零點肆貳公克，包裝重零點陸公克）沒收銷燬之、注射針筒壹支沒收。
    事  實
一、甲○○前曾有違反麻醉藥品管理條例、贓物等前科，於民國八十四年五月八日，
    因違反肅清煙毒條例案件，經本院判處有期徒刑三年四月確定，經送監執行先於
    八十六年三月十五日因縮刑假釋付保護管束出監，後假釋經撤銷並執行殘刑一年
    七月十七日，再經送監執行於八十九年十月一日因縮刑執行完畢出監；復因施用
    毒品案件，經本院分別以八十七年度訴字第一三三七號及八十七年度毒聲字第二
    二二四號裁定送臺灣臺中看守所附設勒戒所觀察、勒戒後，均認無繼續施用毒品
    之傾向，而由臺灣臺中地方法院檢察署檢察官各於八十七年七月二十七日、八十
    八年七月三十日以八十七年度偵字第一五三四八號案件、八十八年度偵緝字第七
    八八號案件為不起訴處分確定。詎甲○○另基於施用第一級毒品海洛因之概括犯
    意，自九十二年一月三十一日起至九十二年二月十九日止，在其臺中縣大里市○
    ○里○○路竹圍巷二十二號家中，以將少許第一級毒品海洛因粉末置入注射針筒
    內加水經稀釋後，再以針筒注射手臂施用之方式，連續施用第一級毒品海洛因三
    次。嗣於九十二年二月二十日下午二時二十分許，經警持本院所核發之搜索票在
    上址臺中縣大里市○○里○○路竹圍巷二十二號內當場查獲，並扣得甲○○所有
    之第一級毒品海洛因壹包（驗餘淨重零點肆貳公克，包裝重零點陸公克）及注
    射針筒壹支等物（並經本院於九十二年二月二十六日以九十二年度毒聲字第六一
    七號裁定送強制戒治壹年）。
二、案經臺中市警察局第三分局報請臺灣臺中地方法院檢察署檢察官偵查起訴。
    理  由
一、右揭事實，業據被告甲○○於本院審理時坦承不諱，且其於九十二年二月二十日
    為警查獲後在警局所採之尿液，經送請中山醫學大學附設醫院藥物濫用檢測中心
    檢驗，其結果（係以ＧＣ／ＭＳ檢測方法確認）確呈嗎啡陽性反應，有上開醫院
    之篩檢報告一紙附卷可參。而被告為警所查獲扣案之不明藥物白色粉末一包經送
    請法務部調查局鑑定之結果，確含海洛因成分（驗餘淨重零點肆貳公克，包裝重
    零點陸公克），亦有法務部調查局鑑定通知書（九十二年四月十日調科壹字第
    一二００一二六七０號）一紙在卷可資佐證，並有注射針筒壹支扣案足資佐證，
    則被告就其有連續施用第一級毒品海洛因三次之自白核與事實相符，堪予採信。
    另被告前曾因施用毒品案件，經本院分別以八十七年度訴字第一三三七號及八十
    七年度毒聲字第二二二四號裁定送臺灣臺中看守所附設勒戒所觀察、勒戒後，均
    認無繼續施用毒品之傾向，而由臺灣臺中地方法院檢察署檢察官各於八十七年七
    月二十七日、八十八年七月三十日以八十七年度偵字第一五三四八號案件、八十
    八年度偵緝字第七八八號案件為不起訴處分確定等情，復有該八十七年度偵字第
    一五三四八號、八十八年度偵緝字第七八八號不起訴處分書二份與臺灣臺中地方
    法院檢察署刑案資料查註紀錄表一份在卷可按，是以被告本次再連續施用第一級
    毒品係屬三犯無誤，本件事證明確，被告之犯行洵堪認定。
二、按海洛因係毒品危害防制條例所定之第一級毒品，不得非法施用。被告三犯施用
    第一級毒品海洛因之行為，核係犯毒品危害防制條例第十條第一項之施用第一級
    毒品罪。又被告為供施用第一級毒品而持有該級毒品之低度行為，應為施用之高
    度行為所吸收，不另論罪。查被告先後三次施用第一級毒品海洛因之犯行，時間
    緊接，所犯構成要件相同，顯係基於概括犯意反覆為之，應依連續犯之規定論以
    一罪，並依法加重其刑。次查被告前曾於八十四年五月八日，因違反肅清煙毒條
    例案件，經本院判處有期徒刑三年四月確定，經送監執行先於八十六年三月十五
    日因縮刑假釋付保護管束出監，後假釋經撤銷並執行殘刑一年七月十七日，再經
    送監執行於八十九年十月一日因縮刑執行完畢出監，有臺灣臺中地方法院檢察署
    刑案資料查註紀錄表、臺灣高等法院被告全國前案紀錄表及法務部在監在押資料
    表各一份附卷可稽，被告前受有期徒刑執行完畢，於五年以內再犯本件有期徒刑
    以上之罪，為累犯，應依刑法第四十七條規定遞加重其刑。爰審酌被告之素行（
    曾多次施用毒品遭查獲均未戒斷）、施用毒品係戕害自身健康、施用第一級毒品
    期間之長短、次數、犯罪之動機、目的、所生危害及犯後坦承犯行態度尚屬良好
    等一切情狀，量處如主文所示之刑，以示懲儆。
三、扣案之第一級毒品海洛因壹包（驗餘淨重零點肆貳公克，包裝重零點陸公克）
    ，為查獲之毒品，應依毒品危害防制條例第十八條第一項前段之規定宣告沒收銷
    燬之。另扣案之注射針筒一支，係供施用第一級毒品海洛因所用，且屬被告所有
    之物，業經被告陳明在卷（詳見本院九十二年六月九日審判筆錄），爰依刑法第
    三十八條第一項第二款之規定宣告沒收之。
據上論斷，應依刑事訴訟法第二百九十九條第一項前段，毒品危害防制條例第十條第
一項、第二十條第三項前段、第十八條第一項前段，刑法第十一條前段、第五十六條
、第四十七條、第三十八條第一項第二款，判決如主文。
本案經檢察官林蓉蓉到庭執行職務。
中      華      民      國      九十二      年    六    月    二十三    日
                                    臺灣臺中地方法院刑事第六庭
                                        法  官  許  旭  聖
右正本證明與原本無異。
如不服本判決，應於送達後十日內向本院提出上訴狀（須附繕本），上訴於
臺灣高等法院臺中分院。
                                        書記官
中      華      民      國      九十二      年    六    月    二十三    日
附錄本案論罪科刑法條：
毒品危害防制條例第十條第一項：施用第一級毒品者，處六月以上五年以下有期徒刑
                              。


司法院資訊處製作；財團法人民間司法改革基金會備份。
